Minutes et répertoires du notaire Jean TROUVÉ, 12 janvier 1553 - 6 septembre 1574 (étude XIX)
Archives nationales
- Minutes de Jean TROUVÉ, 12 janvier 1553 - 6 septembre 1574; MC/ET/XIX/190 - MC/ET/XIX/282
  - Minutes (inventaires après décès). 1557, 18 mai - 1558, 1er mars, 18 mai 1557 - 1er mars 1558; MC/ET/XIX/279
    - Inventaire après décès de Robert Leroux, marchand-et-bourgeois-de-Paris, demeurant rue Saint-Antoine, à l'enseigne de l'Image saint Nicolas, près des Tournelles, dressé à la requête de Marie Degroust, sa veuve, et de Robert Dumont, prêtre, curé de la Celle-sous-Moret, fils de Marie, exécuteurs
      inventaire après décès; Saint-Antoine (rue); Tournelles (hôtel des); Degroust, Marie (veuve de Robert Leroux et de [...] Dumont); Dumont, Robert; Dumont, [...]; Leroux, Robert; prêtre; curé; commerçant
    - Inventaire après décès de Claude de Rochefort, femme de Pierre Feré, marchand mercier à Paris, demeurant rue Saint-Antoine, à l'enseigne de la Croix blanche, dressé à la requête de son époux, exécuteur testamentaire, en la présence de Claude Pouldrier, couturier à Paris, subrogé tuteur., 20 mai 1557; MC/ET/XIX/279; 5 f.
      Tapis peints sur toile; tableau; marchandises du métier de mercier; livre.
      Documents du Minutier central des notaires de Paris, Inventaires après décès, tome II, 1547-1560, catalogue [2059 actes], par Florence Greffe et Valérie Brousselle, Paris, Archives nationales,1997, notice n°1378 (instrument de recherche imprimé dématérialisé dont la version intégrale est accessible en ligne par la rubrique 'Autres instruments de recherche', voir contexte dans le Plan d’orientation général - Notaires de Paris, guides thématiques du Minutier).
      inventaire après décès; Saint-Antoine (rue); Feré, Pierre; Pouldrier, Claude; Rochefort, Claude de (femme de Pierre Feré); commerçant; tailleur d'habits
    - Inventaire après décès de François Charenton, menuisier à Paris, demeurant rue de la Cerisaie, derrière les Célestins, dressé à la requête de Pierre Charenton, compagnon menuisier à Paris, stipulant pour lui et pour Jean Charenton, son frère mineur, apprenti chez Robert Clouère, maître menuisier à Paris, en la présence de ce dernier, curateur de Pierre et de Jean Charenton., 21 juin 1557; MC/ET/XIX/279; 2 f.
      Outils du métier de menuisier.
      Documents du Minutier central des notaires de Paris, Inventaires après décès, tome II, 1547-1560, catalogue [2059 actes], par Florence Greffe et Valérie Brousselle, Paris, Archives nationales,1997, notice n°1392 (instrument de recherche imprimé dématérialisé dont la version intégrale est accessible en ligne par la rubrique 'Autres instruments de recherche', voir contexte dans le Plan d’orientation général - Notaires de Paris, guides thématiques du Minutier).
      inventaire après décès; Charenton, François; Charenton, Jean; Charenton, Pierre; Clouère, Robert; menuisier
    - Inventaire après décès de Claude Belec, femme de Pierre Marchant, maître maçon et voyer du roi en la ville, prévôté et vicomté de Paris, demeurant rue de la Mortellerie, à l'enseigne de l'Ancre, dressé à la requête de Guillaume Marchant l'aîné, maître maçon, tailleur de pierres, bourgeois de Paris, procureur de Pierre Marchant, son fils, exécuteur testamentaire, et de Pierre Paulmyer, maître menuisier à Paris, stipulant pour Jean Belée, juré charpentier, bourgeois de Paris, son beau-père, père de la défunte., 25 juin 1557; MC/ET/XIX/279; 5 f.
      Tableau; tapisserie; livre; bijoux; joyaux.
      Documents du Minutier central des notaires de Paris, Inventaires après décès, tome II, 1547-1560, catalogue [2059 actes], par Florence Greffe et Valérie Brousselle, Paris, Archives nationales,1997, notice n°1394 (instrument de recherche imprimé dématérialisé dont la version intégrale est accessible en ligne par la rubrique 'Autres instruments de recherche', voir contexte dans le Plan d’orientation général - Notaires de Paris, guides thématiques du Minutier).
      inventaire après décès; Mortellerie (rue de la); Belec, Claude (femme de Pierre Marchant); Belec, Jean [l'analyse lit Belée]; Marchant, Guillaume l'aîné; Marchant, Pierre; Marchant, Pierre; Paulmyer, Pierre; charpentier; maçon; menuisier; tailleur de pierre
    - Inventaire après décès de Jacquette Lechien, poissonnière, dressé à la requête du procureur du roi au Châtelet, stipulant pour le fils mineur de Nicolas Garset, praticien à Paris, aliéné d'esprit, et de Catherine Lechien, sa femme décédée, petit-fils de la défunte, en l'absence de Jean Carré, plancheyeur à Paris, subrogé tuteur., 15 juillet 1557; MC/ET/XIX/279; 3 f.
      Tapis peint sur toile; sculptures.
      Documents du Minutier central des notaires de Paris, Inventaires après décès, tome II, 1547-1560, catalogue [2059 actes], par Florence Greffe et Valérie Brousselle, Paris, Archives nationales,1997, notice n°1413 (instrument de recherche imprimé dématérialisé dont la version intégrale est accessible en ligne par la rubrique 'Autres instruments de recherche', voir contexte dans le Plan d’orientation général - Notaires de Paris, guides thématiques du Minutier).
      inventaire après décès; Carré, Jean; Garset, Nicolas; Lechien, Catherine (femme de Nicolas Garset); Lechien, Jacquette; commerçant; écrivain; poissonnier; menuisier
    - Inventaire après décès de François de Besson, seigneur de Belin, bourgeois de Paris, demeurant rue Saint-Denis, à l'enseigne de l'Écu d'Aragon, dressé à la requête de Catherine Chenu, sa veuve, exécutrice testamentaire, tutrice de leurs enfants mineurs, en la présence de noble Jean de Besson, écuyer, maître d'hôtel du seigneur de Morvilliers, frère du défunt, subrogé tuteur., 6 août 1557; MC/ET/XIX/279; 21 f.
      Tapisseries; sculpture; livres; meubles taillés; tableaux; vaisselle d'argent; bijoux; joyaux; maison à Bagneux-Saint-Erblanc; marchandises du métier de drapier; contrat de mariage; titres de propriété de la maison à Bagneux et de la seigneurie de Belin.
      Documents du Minutier central des notaires de Paris, Inventaires après décès, tome II, 1547-1560, catalogue [2059 actes], par Florence Greffe et Valérie Brousselle, Paris, Archives nationales,1997, notice n°1440 (instrument de recherche imprimé dématérialisé dont la version intégrale est accessible en ligne par la rubrique 'Autres instruments de recherche', voir contexte dans le Plan d’orientation général - Notaires de Paris, guides thématiques du Minutier).
      inventaire après décès; Saint-Denis (rue); Besson, François de, (seigneur de Belin); Besson, Jean de; Chenu, Catherine (veuve de François de Besson); Morvilliers (seigneur de); maître d'hôtel
    - Inventaire après décès de Jeanne Chevalier, femme de Philippe de Fromont, receveur de Chaumont-en-Vexin, demeurant à Paris, en l'hôtel de Sens, dressé à la requête de son époux, exécuteur testamentaire, et d'Anne Ratel, veuve de Jean Petit, huissier du roi ès requêtes de l'Hôtel, neveu de la défunte, tutrice de leurs enfants mineurs, en la présence de Macé Petit, marchand-et-bourgeois-de-Paris, subrogé tuteur., 23 août 1557; MC/ET/XIX/279; 9 f.
      Tableaux; meubles taillés; tapisseries; émail; vaisselle d'argent; bijou.
      Documents du Minutier central des notaires de Paris, Inventaires après décès, tome II, 1547-1560, catalogue [2059 actes], par Florence Greffe et Valérie Brousselle, Paris, Archives nationales,1997, notice n°1457 (instrument de recherche imprimé dématérialisé dont la version intégrale est accessible en ligne par la rubrique 'Autres instruments de recherche', voir contexte dans le Plan d’orientation général - Notaires de Paris, guides thématiques du Minutier).
      inventaire après décès; Sens (hôtel de); Chaumont-en-Vexin (Oise); Chevalier, Jeanne (veuve de Philippe de Fromont); Fromont, Philippe de; Petit, Jean; Petit, Macé; Ratel, Anne (veuve de Jean Petit); percepteur; huissier de justice; commerçant
    - Inventaire après décès de Guillaume Morin, marchand drapier, bourgeois de Paris, demeurant rue Saint-Antoine, à l'enseigne du Lion d'argent, dressé à la requête de Marie Leriche, sa veuve, exécutrice testamentaire, tutrice de leurs enfants mineurs, en la présence de Nicolas Soly, marchand-et-bourgeois-de-Paris, subrogé tuteur, et de Robert Rohault, marchand à Paris, tuteur de la fille mineure que le défunt a eue de Marie Bigot, sa première femme., 23 août 1557; MC/ET/XIX/279; 43 f.
      Marchandises du métier de drapier; meubles taillés; tableaux; tapis peint sur toile; tapisseries; sculpture; vaisselle d'argent; livre; bijoux; joyaux; contrat de mariage; titres de propriété.
      Documents du Minutier central des notaires de Paris, Inventaires après décès, tome II, 1547-1560, catalogue [2059 actes], par Florence Greffe et Valérie Brousselle, Paris, Archives nationales,1997, notice n°1458 (instrument de recherche imprimé dématérialisé dont la version intégrale est accessible en ligne par la rubrique 'Autres instruments de recherche', voir contexte dans le Plan d’orientation général - Notaires de Paris, guides thématiques du Minutier).
      inventaire après décès; Saint-Antoine (rue); Bigot, Marie (femme de Guillaume Morin); Leriche, Marie (veuve de Guillaume Morin); Morin, Guillaume; Rohault, Robert; Soly, Nicolas; négociant; commerçant; commerçant
    - Inventaire après décès de Werte Cosse, clerc au greffe du parlement, demeurant rue Saint-Paul, dressé à la requête de Nicole Chambon, sa veuve, et de Jean Cosse, praticien en cour laie, fils né du premier mariage du défunt avec Anne Bourdet., 22 septembre 1557; MC/ET/XIX/279; 3 f.
      Meuble taillé; bibliothèque.
      Documents du Minutier central des notaires de Paris, Inventaires après décès, tome II, 1547-1560, catalogue [2059 actes], par Florence Greffe et Valérie Brousselle, Paris, Archives nationales,1997, notice n°1486 (instrument de recherche imprimé dématérialisé dont la version intégrale est accessible en ligne par la rubrique 'Autres instruments de recherche', voir contexte dans le Plan d’orientation général - Notaires de Paris, guides thématiques du Minutier).
      inventaire après décès; Saint-Paul (rue); Bourdet, Anne (femme de Werte Cosse); Chambon, Nicole (veuve de Werte Cosse); Cosse, Jean; Cosse, Werte; juriste
    - Inventaire après décès de Pierre Audiguet, maître tonnelier à Paris, demeurant rue des Juifs, dressé à la requête de Perrette Nancre, sa veuve, exécutrice testamentaire, tutrice de leurs enfants mineurs, en la présence de Jean Audiguet, maître tonnelier à Paris, subrogé tuteur., 12 octobre 1557; MC/ET/XIX/279; 3 f.
      Outils du métier de tonnelier; contrat de mariage.
      Documents du Minutier central des notaires de Paris, Inventaires après décès, tome II, 1547-1560, catalogue [2059 actes], par Florence Greffe et Valérie Brousselle, Paris, Archives nationales,1997, notice n°1510 (instrument de recherche imprimé dématérialisé dont la version intégrale est accessible en ligne par la rubrique 'Autres instruments de recherche', voir contexte dans le Plan d’orientation général - Notaires de Paris, guides thématiques du Minutier).
      inventaire après décès; Juifs (rue des); Audiguet, Jean; Audiguet, Pierre; Nancre, Perrette (veuve de Pierre Audiguet); tonnelier
    - Inventaire après décès d'Étienne Marchant, salpêtrier du roi, demeurant à Paris, rue Jean-Beausire, à l'enseigne du Mont-Saint-Michel, près de la porte Saint-Antoine, dressé à la requête de Geneviève Myngouyn, sa veuve, exécutrice testamentaire., 10 décembre 1557; MC/ET/XIX/279; 4 f.
      Documents du Minutier central des notaires de Paris, Inventaires après décès, tome II, 1547-1560, catalogue [2059 actes], par Florence Greffe et Valérie Brousselle, Paris, Archives nationales,1997, notice n°1567 (instrument de recherche imprimé dématérialisé dont la version intégrale est accessible en ligne par la rubrique 'Autres instruments de recherche', voir contexte dans le Plan d’orientation général - Notaires de Paris, guides thématiques du Minutier).
      inventaire après décès; Jean-Beausire (rue); Marchant, Étienne; Myngouyn, Geneviève (veuve d'Étienne Marchant puis de Jean Laisné); salpêtrier
    - Inventaire après décès de Jeanne Abelly, femme d'Étienne Philippes, marchand-et-bourgeois-de-Paris, demeurant rue des Barres, près de l'Ave Maria, dressé à la requête de son époux, exécuteur testamentaire, tuteur de leur fils mineur, en la présence de Louis Abelly, marchand-et-bourgeois-de-Paris, subrogé tuteur., 17 décembre 1557; MC/ET/XIX/279; 10 f.
      Meuble taillé; cartes; tapis peint sur toile; tapisseries; livres; vaisselle d'argent; bijoux; joyaux; contrat de mariage.
      Documents du Minutier central des notaires de Paris, Inventaires après décès, tome II, 1547-1560, catalogue [2059 actes], par Florence Greffe et Valérie Brousselle, Paris, Archives nationales,1997, notice n°1572 (instrument de recherche imprimé dématérialisé dont la version intégrale est accessible en ligne par la rubrique 'Autres instruments de recherche', voir contexte dans le Plan d’orientation général - Notaires de Paris, guides thématiques du Minutier).
      inventaire après décès; Abelly, Jeanne (femme d'Étienne Philippes); Abelly, Louis; Philippes, Étienne; commerçant
    - Inventaire après décès de Marguerite Marneau, femme de Nicolas Macquereau, marchand-et-bourgeois-de-Paris, demeurant rue Saint-Antoine, en la maison joignant les Tournelles, dressé à la requête de son époux, exécuteur testamentaire, tuteur de leurs enfants mineurs, de Claude et Nicolas Macquereau, de Claude Mahieu, gouverneur des pages de l'écurie du roi, à cause de Barbe Macquereau, sa femme, stipulant pour eux et pour Jaspert Macquereau, Guillaume Gardelorge, et Marie Macquereau, sa femme, tous enfants et gendres de la défunte, Claude Macquereau stipulant aussi comme subrogé tuteur., 30 décembre 1557; MC/ET/XIX/279; 34 f. Détérioré par l'humidité.
      Tableau; maison à Sucy-en-Brie; titres de propriété à Sucy.
      Documents du Minutier central des notaires de Paris, Inventaires après décès, tome II, 1547-1560, catalogue [2059 actes], par Florence Greffe et Valérie Brousselle, Paris, Archives nationales,1997, notice n°1577 (instrument de recherche imprimé dématérialisé dont la version intégrale est accessible en ligne par la rubrique 'Autres instruments de recherche', voir contexte dans le Plan d’orientation général - Notaires de Paris, guides thématiques du Minutier).
      inventaire après décès; Saint-Antoine (rue); Gardelorge, Guillaume; Macquereau, Barbe (femme de Claude Mahieu); Macquereau, Claude; Macquereau, Jaspert; Macquereau, Marie (femme de Guillaume Gardelorge); Macquereau, Nicolas; Macquereau, Nicolas le jeune; Mahieu, Claude; Marneau, Marguerite (femme de Nicolas Macquereau); commerçant
    - Inventaire après décès de noble Jean de Malerippe, greffier des eaux et forêts de France, demeurant à Paris, rue du Figuier, dressé à la requête de noble Madeleine de Verdun, sa veuve, et de noble Guillaume Barthélemy, seigneur de Rochesaulve, contrôleur général des pays et provinces de Champagne, Lorraine, Luxembourg, Messin, Bourgogne et Guyenne, exécuteurs testamentaires, en la présence de Claude de Saint-Yon, procureur du roi en sa chambre du Trésor à Paris., 7 janvier 1558; MC/ET/XIX/279; 15 f.
      Tableau; carte; tapisserie; tapis peint sur toile; bibliothèque; vaisselle d'argent; bijoux; joyaux; contrat de mariage.
      Documents du Minutier central des notaires de Paris, Inventaires après décès, tome II, 1547-1560, catalogue [2059 actes], par Florence Greffe et Valérie Brousselle, Paris, Archives nationales,1997, notice n°1596 (instrument de recherche imprimé dématérialisé dont la version intégrale est accessible en ligne par la rubrique 'Autres instruments de recherche', voir contexte dans le Plan d’orientation général - Notaires de Paris, guides thématiques du Minutier).
      inventaire après décès; Figuier (rue du); Barthélemy, Guillaume, (seigneur de Rochesaulve); Malerippe, Jean de; Saint-Yon, Claude de; Verdun, Madeleine de (veuve de Jean de Malerippe)
    - Inventaire après décès de Jean Voisin, prêtre, curé de Villeperrot et du Châtelet-en-Brie, demeurant à Paris, rue des Jardins, dressé à la requête de Marie Voisin, veuve de Sébastien Meurger, maître menuisier, bourgeois de Paris, exécutrice testamentaire, soeur du défunt., 27 janvier 1558; MC/ET/XIX/279; 9 f.
      Meubles taillés; tapisseries; tapis peints sur toile; vaisselle d'argent; instruments de musique; bibliothèque.
      Documents du Minutier central des notaires de Paris, Inventaires après décès, tome II, 1547-1560, catalogue [2059 actes], par Florence Greffe et Valérie Brousselle, Paris, Archives nationales,1997, notice n°1617 (instrument de recherche imprimé dématérialisé dont la version intégrale est accessible en ligne par la rubrique 'Autres instruments de recherche', voir contexte dans le Plan d’orientation général - Notaires de Paris, guides thématiques du Minutier).
      inventaire après décès; Jardins (rue des); Le Châtelet-en-Brie (Seine-et-Marne); Villeperrot (Yonne); Meurger, Sébastien; Voisin, Jean; Voisin, Marie (veuve de Sébastien Meurger); menuisier; prêtre; curé
    - Inventaire après décès de Sébastien Meurger, maître menuisier, bourgeois de Paris, demeurant rue Saint-Paul, en face de l'église, dressé à la requête de Marie Voisin, sa veuve, exécutrice testamentaire, de Nicole Meurger, femme de Pierre Delasalle, marchand-et-bourgeois-de-Paris, de Claude Fontaine, maître charpentier, bourgeois de Paris, et de Françoise Meurger, sa femme, de Claude Penelle, maître couvreur à Paris, et de Barbe Meurger, sa femme, filles et gendres du défunt., 27 janvier 1558; MC/ET/XIX/279; 6 f.
      Meubles taillés; tapis peints sur toile; tableaux.
      Documents du Minutier central des notaires de Paris, Inventaires après décès, tome II, 1547-1560, catalogue [2059 actes], par Florence Greffe et Valérie Brousselle, Paris, Archives nationales,1997, notice n°1616 (instrument de recherche imprimé dématérialisé dont la version intégrale est accessible en ligne par la rubrique 'Autres instruments de recherche', voir contexte dans le Plan d’orientation général - Notaires de Paris, guides thématiques du Minutier).
      inventaire après décès; Delasalle, Pierre; Fontaine, Claude; Meurger, Barbe (femme de Claude Penelle); Meurger, Françoise (femme de Claude Charpentier); Meurger, Nicole (femme de Pierre Delasalle); Meurger, Sébastien; Penelle, Claude; Voisin, Marie (veuve de Sébastien Meurger); commerçant; charpentier; menuisier; couvreur
    - Inventaire après décès de Jean Berault, marchand mercier à Paris, demeurant rue Saint-Antoine, dressé à la requête de Guillemette de Myraulmont, sa veuve, tutrice de leurs filles mineures, en la présence de Nicole de Myraulmont, prêtre, chanoine semi-prébendé en la sainte chapelle de l'ordre de Saint-Michel fondée au château du bois de Vincennes, beau-frère du défunt, subrogé tuteur., 31 janvier 1558; MC/ET/XIX/279; 13 f.
      Meuble taillé; marchandises du métier de mercier; bijoux; vaisselle d'argent.
      Documents du Minutier central des notaires de Paris, Inventaires après décès, tome II, 1547-1560, catalogue [2059 actes], par Florence Greffe et Valérie Brousselle, Paris, Archives nationales,1997, notice n°1620 (instrument de recherche imprimé dématérialisé dont la version intégrale est accessible en ligne par la rubrique 'Autres instruments de recherche', voir contexte dans le Plan d’orientation général - Notaires de Paris, guides thématiques du Minutier).
      inventaire après décès; Saint-Antoine (rue); Berault, Jean; Myraulmont, Guillemette de (veuve de Jean Berault); Myraulmont, Nicole de; commerçant; prêtre; chanoine
    - Inventaire après décès de Catherine Évette, femme de Pierre Surault, marchand voiturier par terre à Paris, demeurant rue de la Cerisaie, derrière les Célestins, dressé à la requête de son époux, tuteur de leur fille mineure et de la fille née de son premier mariage avec Jeanne Fillol, en la présence de Jean Évette dit Godin, maître fourreur de robes à Paris, subrogé tuteur., 4 février 1558; MC/ET/XIX/279; 5 f. Détérioré dans la partie supérieure.
      Tapisserie; tableau; bijoux; joyau.
      Documents du Minutier central des notaires de Paris, Inventaires après décès, tome II, 1547-1560, catalogue [2059 actes], par Florence Greffe et Valérie Brousselle, Paris, Archives nationales,1997, notice n°1623 (instrument de recherche imprimé dématérialisé dont la version intégrale est accessible en ligne par la rubrique 'Autres instruments de recherche', voir contexte dans le Plan d’orientation général - Notaires de Paris, guides thématiques du Minutier).
      inventaire après décès; Évette, Catherine (femme de Pierre Surault); Évette dit Godin, Jean; Fillol, Jeanne (femme de Pierre Surault); Surault, Pierre; fourreur; commerçant; transporteur de marchandises
    - Inventaire après décès de Catherine Lebreton, femme de Guillaume Guillain, maître des oeuvres en l'office de maçonnerie de l'hôtel de ville, bourgeois de Paris, demeurant rue Neuve-Saint-Paul, dressé à la requête de son époux, exécuteur testamentaire, tuteur du fils mineur de Gilles Lebreton, maître des oeuvres de maçonnerie du roi, et de Marguerite de Meaux, sa femme, parents de la défunte, de Guillaume Lebreton, juré en l'office de maçonnerie à Paris, et de Geneviève Ganeron, sa femme, de Michel Letellier, notaire au Châtelet, de Catherine Ganeron, sa femme, beaux-frères et soeurs de la défunte, et de Guillaume Poussepin, bourgeois de Paris, subrogé tuteur., 1er mars 1558; MC/ET/XIX/279; 20 f. Détérioré dans la partie inférieure.
      Vaisselle d'argent; bijoux; joyaux; tableaux; sculptures; carte; meubles taillés; tapisseries.
      Documents du Minutier central des notaires de Paris, Inventaires après décès, tome II, 1547-1560, catalogue [2059 actes], par Florence Greffe et Valérie Brousselle, Paris, Archives nationales,1997, notice n°1637 (instrument de recherche imprimé dématérialisé dont la version intégrale est accessible en ligne par la rubrique 'Autres instruments de recherche', voir contexte dans le Plan d’orientation général - Notaires de Paris, guides thématiques du Minutier).
      inventaire après décès; Neuve-Saint-Paul (rue); Ganeron, Catherine (femme de Michel Letellier); Ganeron, Geneviève (femme de Guillaume Lebreton); Guillain, Guillaume; Lebreton, Catherine (femme de Guillaume Guillain); Lebreton, Gilles; Lebreton, Guillaume; Letellier, Michel; Meaux, Marguerite de (femme de Gilles Lebreton); Poussepin, Guillaume; maçon; notaire
  - Minutes (inventaires après décès). 1558 - 1565, MC/ET/XIX/280
    - Inventaire après décès de Sébastien Athénas, maître barbier chirurgien, bourgeois de Paris, demeurant rue Saint-Paul, en face de l'église Saint-Paul, dressé à la requête de Pierre Leloup, archer de la porte du roi, exécuteur testamentaire, de Jean Athénas, barbier, fils que le défunt a eu de Guillemette de Popincourt, sa femme décédée., 19 janvier 1558; MC/ET/XIX/280; 7 f.
      Tableaux; meubles taillés; bijoux; joyau.
      Documents du Minutier central des notaires de Paris, Inventaires après décès, tome II, 1547-1560, catalogue [2059 actes], par Florence Greffe et Valérie Brousselle, Paris, Archives nationales,1997, notice n°1602 (instrument de recherche imprimé dématérialisé dont la version intégrale est accessible en ligne par la rubrique 'Autres instruments de recherche', voir contexte dans le Plan d’orientation général - Notaires de Paris, guides thématiques du Minutier).
      inventaire après décès; Athénas, Jean; Athénas, Sébastien; Leloup, Pierre; Popincourt, Guillemette de (femme de Sébastien Athénas); chirurgien; officier de la maison militaire du roi (Ancien Régime)